【裁判字號】    88,簡上,29
【裁判日期】    890405
【裁判案由】    妨害名譽
【裁判全文】
臺灣花蓮地方法院刑事判決                          八十八年度簡上字第二九號
    上   訴   人  臺灣花蓮地方法院檢察署檢察官
    上訴人即被告  丁○○
右列被告因妨害名譽案件，上訴人不服本院花蓮簡易庭中華民國八十八年三月二十五
日八十八年度花簡字第三二號之第一審判決（聲請簡易判決處刑案號為八十七年度偵
字第四二七一號），提起上訴，本院管轄之第二審合議庭判決如左：
    主  文
原判決撤銷。
丁○○公然侮辱人，處罰金貳仟元，如易服勞役以佰元折算壹日。
    事  實
一、丁○○於民國八十七年十一月十二日十七時許，在花蓮縣吉安鄉黃昏市場其妻魏
    惠珍之姐戊○○所開設之店門口，因細故與戊○○發生口角，竟公然以閩南語「
    你是不孝女」、「你躺著賺」（意指從事賣淫）等語侮辱戊○○。
二、案經被害人戊○○訴由臺灣花蓮地方法院檢察署檢察官聲請逕以簡易判決處刑。
    理  由
一、訊據被告丁○○坦承於右揭時地與告訴人戊○○發生爭執，並以閩南語「你是不
    孝女」辱罵告訴人，雖矢口否認有以「你躺著賺」之語辱罵告訴人，惟查右揭事
    實，除告訴人及告訴人之母邱富子、告訴人之妹魏小惠指述外，證人胡濱海亦證
    稱：「當天我去找戊○○談二胎借款事宜，我剛坐一下子，魏女母親就跑進來叫
    她出去，我在裡面坐，我聽到丁○○說『討客兄』、『躺著賺』（閩南語）」、
    「我到時，丁○○尚未到魏女家，他們吵了半小時後，戊○○的妹妹打電話報警
    ，警察就來了，將他們帶到派出所。．．．．．我是委託魏女幫我辦二胎借款，
    因不符規定所以沒借成」等語，是胡濱海係全程與聞，其對本件事發經過自知之
    甚稔。至被告聲請訊問之證人丙○○、甲○○及乙○○雖均證稱當時未聽聞被告
    口出「你躺著賺」之語，惟其等亦均陳稱其等到現場時，被告與告訴人已爭吵一
    段時間，其等既未如胡濱海全程與聞，則其等未聽聞被告口出「你躺著賺」之語
    ，亦不足為奇，是其等所證尚難資為被告有利之認定，而胡濱海與被告及告訴人
    雙方均無何恩怨，自無偏坦告訴人或誣攀被告之可能，所證堪予採信。本件事證
    已明，被告所辯無非事後卸責之詞，委無可採，其犯行洵堪認定。
二、核被告丁○○所為，係犯刑法第三百零九條第一項之公然侮辱罪。原判決認魏小
    惠係被告之妻，已與卷附之戶籍謄所載被告之妻為魏惠珍不符。又告訴人於本院
    調查時陳稱：丁○○是說伊妹「討客兄」（閩南語，意指偷漢子），並非說伊等
    語，則被告此部分所侮辱者顯為告訴人之妹，非告訴人至明，原判決認此係侮辱
    告訴人，容有誤會。再原判決認定被告並未以「你是不孝女」辱罵告訴人，亦與
    事實不符。綜上，檢察官上訴意旨認被告指稱告訴人之妹偷漢子，亦屬侮辱告訴
    人云云及被告上訴意旨否認上揭犯行，雖均無理由，惟原判決既有可議，自應予
    撤銷改判。爰審酌被告並無犯罪紀錄，有臺灣花蓮地方法院檢察署刑案資料查註
    紀錄表在卷可稽，其素行尚佳，並參酌其犯罪之動機、目的、手段、所受刺激、
    與被害人關係及犯罪後態度等一切情狀，量處如主文所示之刑，並諭知易服勞役
    之之折算標準。
據上論斷，應依刑事訴訟法第四百五十五條之一第一項、第三項、第三百六十九條第
一項前段、第三百六十四條、第二百九十九條第一項前段，刑法第三百零九條第一項
、第四十二條第二項，罰金罰鍰提高標準條例第一條前段、第二條，判決如主文。
本案經檢察官林英正到庭執行職務。
中      華      民      國    八十九    年  四      月      五      日
                              臺灣花蓮地方法院刑事庭
                                  審判長法官  邱同印
                                        法官  林碧玲
                                        法官  陳文通
右正本證明與原本無異。
本件不得上訴。
                                   法院書記官
中      華      民      國       八 十 九     年     四    月     十    日
附錄本判決論罪之法律條文：
刑法第三百零九條：
公然侮辱人者，處拘役或三百元以下罰金。
以強暴犯前項之罪者，處一年以下有期徒刑、拘役或五百元以上罰金。


司法院資訊處製作；財團法人民間司法改革基金會備份。
